臺灣臺北地方法院刑事判決　　　　　　100年度簡上字第347號
上　訴　人　臺灣臺北地方法院檢察署檢察
被　　　告　董能通
上列被告因詐欺案件，不服本院中華民國100年9月5日100年度簡
字第3233號第一審簡易判決（聲請簡易判決處刑案號:臺灣臺北
地方法院檢察署100年度偵字第14819號），提起上訴，本院管轄
第二審之合議庭審理，並判決如下：
    主  文
上訴駁回。
    事  實
一、董能通與董倫成係金門同鄉朋友關係，竟基於意圖為自己不
    法所有之犯意，於民國99年10月下旬某日，在金門縣某處，
    撥打電話向董倫成佯稱：邀請董倫成出資新臺幣（下同）21
    萬元，合夥從事油漆粉刷工程云云，董倫成信以為真而陷於
    錯誤，自99年10月下旬某日起至同年11月9日止，接續在臺
    北市萬華區龍山寺附近，分六期接續交付予董能通共21萬元
    而得手，董能通則將所收取之款項全數花費在酒店及結交女
    朋友之用。後因董倫成察覺有異，向董能通求證後，董能通
    坦承而知悉上情。
二、案經告訴人董倫成訴請臺灣臺北地方法院檢察署檢察官偵查
    後，聲請以簡易判決處刑。
    理  由
壹、程序部分：
  (一)按被告以外之人於審判外之陳述，雖不符刑事訴訟法第159
    條之1至第159條之4之規定，然經當事人於審判程序同意作
    為證據，法院審酌該言詞陳述或書面陳述作成時之情況，認
    為適當者，亦得為證據。而當事人、代理人或辯護人於法院
    調查證據時，知有第159條第1項不得為證據之情形，而未於
    言詞辯論終結前聲明異議者，視為有前項之同意，刑事訴訟
    法第159條之5第1項、第2項定有明文。本件檢察官、被告於
    本院審判程序時，就本判決所引用其他審判外之言詞或書面
    陳述，經本院當庭提示，檢察官、被告於本院言詞辯論終結
    前，均未對於其等之證據能力聲明異議，而視為同意該等證
    據具有證據能力，本院審酌該具有傳聞證據性質之證據，其
    取得過程並無瑕疵，與待證事實具有關聯性，證明力非明顯
    過低，以之作為證據係屬適當，認俱得為證據。
  (二)至於本判決所引用之非供述證據部分，與本案均有關連性，
    亦無證據證明係實施刑事訴訟程序之公務員以不法方式所取
    得，依刑事訴訟法第158條之4之反面解釋，當有證據能力，
    復於本院審理時，提示並告以要旨，使檢察官、被告充分表
    示意見，自得為證據使用。
貳、實體部分：
一、訊據被告董能通固坦承有收取告訴人董倫成交付之21萬元，
    且均供作自己花用等情，惟矢口否認有何詐欺犯行，辯稱：
    伊本來係真的要與告訴人合夥從事油漆粉刷工程云云。經查
    ，被告確有分六次，接續在臺北市萬華區龍山寺附近收取告
    訴人交付之21萬元，嗣後卻將該款項均花費在酒店及結交女
    朋友之用等情，業據被告自承在卷（參見本院100年10月24
    日審判筆錄第2-6頁），核與證人即告訴人指訴相符（參見
    臺灣臺北地方法院檢察署100年度發查字第10-11頁），復有
    被告簽立之借據1紙附卷可稽（參見前揭偵卷第15頁），此
    情首堪認定。至被告雖以前揭情詞置辯，然考諸被告自99年
    10月下旬某日起至同年11月9日止，長達10至20日之時間，
    分6次向告訴人收取擬作為投資所用之資金21萬元，衡情若
    被告確有與告訴人施作粉刷工程之意，當不至於自收取第1
    期之投資款後或長達10至20日之時間，即立刻且全數供作私
    人花用，是被告應係以合夥粉刷工程為藉口，騙取告訴人之
    金錢，是被告詐欺之犯行事證明確，洵堪認定。
二、核被告所為，係犯刑法第339條第1項詐欺取財罪。被告先後
    向告訴人收取6次金錢之行為，係基於同一詐欺取財犯意下
    之接續行為，僅侵害一個法益，只論以一罪。原審以被告犯
    行，事證明確，適用刑法第339條第1項之規定，並審酌被告
    正值青年，卻不思循正當途徑獲取財物。破壞社會秩序，侵
    害他人法益，行為有所不當，惟念其犯後坦承犯行，尚有悔
    意，並參酌其前科素行、智識能力、生活狀況、犯罪之動機
    目的、手段方法、所生危害等一切情狀，量處有期徒刑5月
    ，並諭知以1千元折算1日為其易服勞役之折算標準，經核其
    認事用法均無違誤，而於本院審理中被告雖翻異前詞否認詐
    欺取財犯行，然原審量刑已足資警惕，亦稱妥適。本件檢察
    官提起上訴，以被告多年來以慣用手法向親友詐騙金錢，未
    見有何悔悟，且年屆50歲，已非屬青年，社會經驗豐富，猶
    思以詐騙手法騙取他人金錢，原審量刑尚嫌過輕等語，查被
    告以承包工程為由騙取告訴人金錢，破壞社會治安及有礙金
    融秩序，然依卷附被告簽立之借據（參見上揭偵卷第15頁）
    ，被告實有悔悟而欲將金錢返還告訴人之意，可認被告仍有
    悔悟之心。原審綜合上情，量處被告有期徒刑5月，於該罪
    法定刑度最高為5年以下有期徒刑、拘役，另得選科罰金之
    刑整體觀之，堪認適當。又關於易科罰金之折算標準，依刑
    法第42條第1項前段規定，最高為3千元折算1日，最低為1千
    元折算1日，原審諭知以1千元折算1日，顯然亦已斟酌全盤
    情節。綜此而論，自難認原審量刑失當，有應予撤銷而改判
    較輕之刑之理由。從而，本件檢察官上訴為無理由，應予駁
    回。
據上論斷，應依刑事訴訟法第455條之1第1項、第3項、第368條
、第364條，判決如主文。
本案經檢察官陳鴻濤到庭執行職務。
中    華    民    國   100    年    11    月    14    日
                  刑事第三庭審判長法  官  何俏美
                                  法  官  姚水文
                                  法  官  江春瑩
以上正本證明與原本無異。
不得上訴。
                                  書記官  徐鶯尹
中    華    民    國   100    年    11    月    15    日
附錄本案論罪科刑法條全文：
中華民國刑法第339條
（普通詐欺罪）
意圖為自己或第三人不法之所有，以詐術使人將本人或第三人之
物交付者，處 5 年以下有期徒刑、拘役或科或併科 1 千元以下
罰金。
以前項方法得財產上不法之利益或使第三人得之者，亦同。
前二項之未遂犯罰之。